Inventaris van het archief van J.F.R.S. van den Bossche [levensjaren 1819-1889]; E.M. Francis [levensjaren 1798-1880], 1816-1888 (1902)
Nationaal Archief, Den Haag
Collectie 271 J.F.R.S. van den Bossche en E.M. Francis
Bossche, van den
1815-1902
merendeel 1815-1888
C22033
2.00 meter; 172 inventarisnummers.
Normale geschreven en gedrukte documenten, geen bijzondere handschriften.
Nationaal Archief, Den Haag
NEHA
N.V. Mijnbouwmaatschappij Tambang Salida
J.F.R.S. van den Bossche
E.M. Francis
Het archief van Van den Bossche bestaat uit documenten uit de periode dat hij werkzaam was bij het koloniaal bestuur. Het betreft hier met name correspondentie en rapporten. Daarnaast bestaat het archief uit documenten uit de periode dat hij actief was in de mijnbouw. Het betreft hier onder andere notulen van vergaderingen, bedrijfscorrespondentie, verzoekschriften, rapporten en onderzoeksverslagen. Francis was vanaf 1821 werkzaam in diverse rangen werkzaam voor het koloniaal bestuur. De documenten in het archief zijn hoofdzakelijk afkomstig uit die periode en bestaan onder andere uit een Memorie van J. Kruseman over de stand van zaken op Timor in de periode 1816-1824 en een dagboek uit 1830, opgemaakt door de resident van Sumatra. Tenslotte bevat het archief een aantal stukken waarvan het verband met dit archief niet is gebleken. Het betreft onder andere rapporten over misstanden in Cheribon (1871) en de suikerindustrie op Java (1902). Verder een verzameling stukken opgesteld in het Arabisch en/of Maleis.
Archiefvorming
Geschiedenis van de archiefvormer
Levensloop van J.F.R.S. van den Bossche (1819-1889)
Jules Felicien Romain Stanislas van den Bossche werd te Bergen in Henegouwen op 4 juni 1819 geboren als zoon van Johannes Bernardus van den Bossche en Maria Catharina Naveua. Zijn vader vertrok in 1822 naar Nederlands-Indië; hij was daar benoemd tot president van de Wees- en Boedelkamer van Surabaya en overleed in 1840 te Batavia. Zijn moeder overleed in 1842. Vrijwel zeker is Jules nooit getrouwd geweest. Bij de inlandse vrouw Badima had hij twee kinderen die hij erkende; Victor Albert en Marie Eugenie en bovendien Albert Felix bij een onbekende inlandse vrouw.
Voor nadere gegevens over zijn levensloop; dossier Van den Bossche bij het Centraal Bureau voor Genealogie te Den Haag
Van den Bossche nam dienst bij het leger in Indië en verwierf voor zijn heldhaftige daden tegen de vijandelijke troepen in de Palembangse bovenlanden het Ridderkruis van de Militaire Willemsorde en de Nederlandse Leeuw
Uit: De Indische Gids. Staat- en Letterkundig Maandschrift. 11e jaargang. 1889
. Bij gouvernementbesluit van 25 februari 1846 nummer 1, werd hem het radicaal van Indisch ambtenaar toegekend en toen begon zijn loopbaan als controleur in Palembang. Hij was daar controleur van 1846 tot 1855. Tijdens verlof in Nederland in 1855 werd hij op 36-jarige leeftijd benoemd tot gouverneur voor de kust van Guinea, ter vervanging van W.G.F. Derx. In het voorjaar van 1857 nam hij het bestuur over onder ongunstige omstandigheden; veel Europeanen stierven ten gevolge van de slechte gezondheidstoestand. Zelf zag Van den Bossche zich verplicht om nog in hetzelfde jaar van zijn bestuursaanvaarding met verlof terug te keren. Toen in 1859 zijn ambtstermijn verliep was hij hersteld. Hij ging opnieuw naar Indië en bleef daar nog vele jaren nuttig werkzaam en wel als resident van Banka van 1859 tot 1961 en als gouverneur van Sumatra's Westkust van 1862 tot 1869. Dit recent aan het Nederlands gezag onderworpen gebied moest worden ingepast in de rechterlijke organisatie van Nederlands-Indië. In samenwerking et T.H. der Kinderen, gouvernementscommies belast met de regeling van het rechtswezen in de buitengewesten, stelde hij in overleg met de hoofden in als zijn districten in 1865 voorstellen op aan de gouverneur-generaal
Zie: F.L. Couperus, het rechtswezen op Sumatra's Westkust, dissertatie Leiden, 1882.
. Van 1863 tot 1871 was hij lid van de Raad van Indië. In januari 1871 werd hij op verzoek eervol uit 's-lands dienst ontslagen.
Na het eind van zijn ambtelijke loopbaan bleef Van den Bossche vooral als ondernemer belangstelling tonen voor de Oost. Hij investeerde zijn financiële verdiensten in mijnontginningen in de buitengewesten. Zijn tijdens zijn gouverneurschap van West-Sumatra opgedane kennis hoopte hij te gelde te maken door zijn deelname als lid van de Raad van Commissarissen van de mede door hem opgerichte Mijnbouwmaatschappij Tambang Salida.
Salida is bekend - en weldra berucht - geworden door de veelbelovende zilvermijnen, enkele kilometers van Painan gelegen in het brongebied van de rivier Batang Salida. De Verenigde Oost-Indische Compagnie liet die mijnen van 1670 tot 1696 bewerken, daarna moest het werk wegens verlies gestopt worden. Pas in 1729 werd definitief besloten de mijnen te verlaten. Zij bleken volgens de verslagen van de Oost-Indische Compagnie "een grondeloze poel waarin grote sommen gelds verdwenen" te zijn geweest. Op uit Holland ontvangen bevel werd echter nog van 1732 tot 1737 een poging gedaan om met voordeel zilver uit de bergmijnen van Salida te winnen. Men had zelfs een bezending slaven uit Madagaskar aangevoerd, maar tevergeefs. In 1881 werd door de Mijnbouwmaatschappij Salida, onder vigeur van de verleende mijnconcessie Tambang Salida de ontginning weer ter hand genomen, zonder dat gunstige uitkomsten verkregen worden. De N.V. Mijnbouwmaatschappij Tambang Salida was gevestigd in Amsterdam. Directeur was G.Y.C. Fraser. Haar domicilie was te Padang. Het doel van de vennootschap was de verkrijging en exploitatie van de door de Mijnbouwmaatschappij Salida aangevraagde concessie tot ontginning van goud, zilver, koper en loodhoudende delfstoffen in een terrein gelegen in de assistent-residentie Palinan. Men nam alle door de Mijnbouwbouwmaatschappij Salida aangelegde werken, wegen en gebouwen, de door haar verworven terreinen en de haar toebehorende machines, gereedschappen, voorraden, ertsen en meubels over. De vennootschap werd aangegaan voor de tijd van 75 jaar. Het maatschappelijk kapitaal werd bepaald op f 2.100.000,- verdeeld in 1500 aandelen A en 600 aandelen B. Kort na de dood van Van den Bossche werd de Mijnbouwmaatschappij Tambang Salida wegens gebrek aan winst geliquideerd.
Even weinig rendement zou de steenkoolmaatschappij Oost-Borneo opleveren, die mede door Van den Bossche werd opgericht in Amsterdam op 14 maart 1884. Het maatschappelijk kapitaal was bepaald op f 288.000, verdeeld in 120 aandelen van f 2400,-. Van den Bossche wist van de vorsten in Koetei belangrijke concessies te verwerven, zodat men kon hopen dat men tegen concurrerende prijzen steenkool kon winnen. De opbrengst was echter te gering om voor de maatschappij de geplande levensduur van 75 jaar te garanderen.
Zijn talrijke ondernemingen noopten Van den Bossche tot meerdere reizen naar de koloniën. Tijdens een van deze reizen overleed hij op 12 januari 1889 bij Aden aan boord van de Franse mailboot "Djemnah"op weg naar Batavia
Levensloop van E.M. Francis (1789-1880)
Emanuael M. Francis werd geboren op 7 maart 1798 uit Engelse ouders te Alapé bij Cochin (Kust van Malabar). Hij trad op jeugdige leeftijd in Britse zeedienst, ging in 1815 tijdens het Engelse tussenbestuur over in burgerlijke dienst op Java, en bij het herstel van het Nederlands gezag in Nederlandse dienst. In ondergeschikte rang werd hij toegevoegd aan verschillende gouvernementscommissarissen (in 1821 Borneo, in 1823 Palembang en Billition en in 1824 Zuid-Celebes) In 1825 werd hij benoemd tot assistent-resident; in 1831 tot commissaris voor Timor, in 1832 voor West-Borneo; in 1833 kreeg hij de rang van adjunct-commissaris voor de Buitenbezittingen. In 1834 trad hij op als resident van Sumatra's Westkust; in 1838 als resident van Rembang; in 1839 van Madiun. Na een verlof naar Europa werd hij in 1846 commissaris voor Menado en 1848 inspecteur van financiën; drie jaar later verliet hij 's-lands dienst en werd hij benoemd tot directeur van de Javasche Bank, welke betrekking hij gedurende twaalf jaren bekeeldde. Hij vestigde zich daarna te Delft. Het Djatigesticht te Batavia, bestemd voor hulpbehoevende en verwaarloosde kinderen, dank zijn ontstaan aan het initiatief van Francis. Hij overleed op 3 september 1880 in Delft
Geschiedenis van het archiefbeheer
In 1972 vond de overdracht plaats van 0,1 meter archivalia aan het Algemeen Rijksarchief in de vorm van een schenking. Deze stukken waren afkomstig van het Nederlands Economisch-Historisch Archief [NEHA] in den Haag. De verzameling had geen herkenbare structuur.
Zie: correspondentie Algemeen Rijksarchief, Tweede Afdeling, 1973 D 13.4
Schenking (van een niet overheidsarchief)
Inhoud en structuur van het archief
2.21
Inhoud
Bij de inventarisatie van het archief bleek, dat de plaatsingslijst geen garantie was voor de toegankelijkheid van het archief. Er werden enkele chronologisch geordende series aangetroffen, waarin tal van stukken voorkwamen die niet van Van den Bossche afkomstig waren. Vermoedelijk is de oorspronkelijke structuur verloren gegaan.
Er heeft dus een analytische beschrijving van de stukken plaatsgevonden, die leidde tot het herstel van enkele series correspondentie. Hierdoor kon men concluderen dat het hoofdbestanddeel van de bescheiden persoonlijke papieren van Van den Bossche waren, die betrekking hadden op zijn privé-leven, zijn ambtelijke loopbaan en zijn ondernemingen, en dat er geen bedrijfsarchieven werden aangetroffen. Brieven, gewisseld tussen de diverse functionarissen van de N.V. Mijnbouwmaatschappij Tambang Salida, zijn slechts in afschrift aanwezig en kunnen gevoeglijk als ingekomen stukken bij Van den Bossche worden beschouwd; een enkele maal werd bij deze afschriften een begeleidbrief aangetroffen. In de indeling van het archief is zoveel als doenlijk tussen de verschillende ondernemingen onderscheid gemaakt.
Er kon niet worden uitgemaakt of de stukken, die geen weerslag waren van de handelingen van Van den Bossche zelf, door deze ter documentatie verzameld waren. het feit, dat ook stukken waren aangetroffen na Van den Bossches dood, doet vermoeden, dat door het NEHA enige losse, moeilijk te beschrijven stukken over Nederlands-Indië bij deze collectie waren gevoegd.
Vergelijk inventarisnummer 155
Aanwijzingen voor de gebruiker
Openbaarheidsbeperkingen
Volledig openbaar.
Materiële beperkingen
Aanvraaginstructie
Openbare archiefstukken kunnen online worden aangevraagd en gereserveerd. U kunt dit ook via de terminals in de studiezaal van het Nationaal Archief doen. Om te kunnen reserveren dient u de volgende stappen te volgen:
U maakt een profiel aan op www.gahetna.nl, en logt vervolgens in
Via de archiefinventaris (alleen de beschrijvingen met rode nummers) selecteert u het gewenste archiefstuk door op de knop 'Reserveren' te klikken
In het volgende scherm geeft u aan op welke dag u het archiefstuk wilt inzien
Indien u zich bevindt in de studiezaal en een tafelnummer heeft ontvangen kunt u dit nummer vermelden. Als u geen tafelnummer heeft kunt u tafelnummer 777 laten staan
Vervolgens bevestigt u uw reservering door deze te versturen.
Verwant materiaal
Beschikbaarheid van kopieën
Beschrijving van de series en archiefbestanddelen
- Stukken afkomstig van J.R.F.S. van den Bossche (1819-1899), I
  - Stukken betreffende zijn particuliere leven, A.
    - Extract uit het register van resoluties van de president en leden van de Weeskamer te Batavia betreffende de boedelrekening van wijlen J.B. van den Bossche, vader van J.F.R.S. van den Bossche, met bijlagen, 1841; 1; 1 omslag
    - Stukken betreffende zijn financiële aangelegenheden, afschriften, 1842-1854, 1870-1884; 2; 1 omslag
    - Staat van ontvangsten en uitgaven ten behoeve van de huishouding van mejuffrouw Mahal en Badima over de jaren 1850-1859, in het Arabisch Maleis, 3; 1 katern
    - Ingekomen brieven en telegrammen van familieleden en particulieren, met lijst van correspondenten, 1850-1863; 1867-1887; 4
    - Onderhandse procuratie houdende machtiging van hem aan de firma Tiedeman en Van Kerchem te Batavia tot het regelen van enige financiële zaken, met begeleidende brief, 1863; 5; 2 stukken
    - Briefwisseling met verschillende personen betreffende de schutterij te Batavia, 1868; 6; 1 omslag
    - Stukken betreffende de dagvaarding van Van den Bossche, oud-lid van de Raad van Nederlands-Indië, als gemachtigde van de minderjarige L.Ch.M.J. van Velsen inzake de huuraangelegenheid van een landgoed te Houthem, 1875-1876; 7; 1 omslag
    - Briefwisseling met de abdis van het Ursulinenpensionaat waar Albertine van den Bossche naar school gaat, 1881; 8; 1 omslag
    - Ingekomen brief van N.N., in het Maleis, waarin dank uitgesproken wordt voor gezonden geneesmiddelen en een bril, met een verzoek om nog een bril te zenden, geschikt voor iemand die 45 jaar oud is, 1883; 9; 1 stuk
    - Ingekomen brief van N.N., in het Maleis, met verzoek om toezending van roodfluweel en andere stoffen, 1883; 10; 1 stuk
  - Stukken betreffende zijn openbare leven, B.
    - Gouvernementsfuncties, 1
      - Controleur van Padang (1846-1855), a.
        - Ingekomen nota van N.N. naar aanleiding van een enquête over de residentie Palembang, met bijlagen, 1848; 11; 1 omslag
        - Ingekomen kwitantie van de havenmeester van Palembang, D. Fisher, voor enige geweren, 1849; 12; 1 stuk
        - Ingekomen brieven, met lijst van correspondenten, 1849-1856; 13-17; 5 omslagen
          De stukken zijn in het Nederlands, Frans en Arabisch Maleis, bij de Arabische teksten bevindt zich een aparte inhoudsopgave
          - 1849-1850, 13
          - 1851, 14
          - 1852, 15
          - 1853, 16
          - 1854-1856, 17
        - Verordening voor het inlands bestuur in de binnenlanden van Palembang, z.d; 18; 1 omslag
      - Gouverneur der Nederlandse bezittingen ter Kuste van Guinea, b.
        - Koninklijk Besluit van 13 juni 1856 nr. 73, houdende vaststelling van algemene regels voor te verlenen buitenlandse verloven aan ambtenaren en officieren van de landmacht in de Nederlandse West-Indische Bezittingen en ter Kuste van Guinea, afschrift, 19; 1 omslag
        - Missive van de president van de rechtbank te St. George d'Elmina, Derx, betreffende de nalatenschap van gouverneur H.E.G. Schomerus, afschrift, 1856; 20; 1 stuk
        - Ingekomen brieven, met lijst van correspondenten, 1857; 21; 1 omslag
        - Staat van kostgeld van de koning, landsgroten en achterkwartieren van Elmina, met bijlagen, 1857; 22; 3 stukken
        - Ingekomen stukken betreffende het vervoer van gouvernementspassagiers van de Kust van Guinea naar Nederland, afschriften, 1857; 23; 1 omslag
        - Ingekomen missive van L.C. Nieuwenhuys om een eventuele benoeming als ambtenaar in de handel ter Kuste van Guinea, 1857; 24; 1 stuk
        - Ingekomen missive van de minister van Koloniën, met afschriften van brieven van het Koloniaal Bestuur ter Kuste van Guinea, bevattende beschouwingen over het onderwijs op deze kust, 1857; 25; 1 omslag
        - Ingekomen brief van het Rijksmuseum van Natuurlijke Historie aangaande de ontvangst van naturaliën van de Kust van Guinea, 1857; 26; 1 stuk
        - Ingekomen dagboek van D.M. Graves betreffende een reis naar Coemassie, hoofdstad van Assantijn, afschrift, 1857; 27; 1 omslag
        - Nota van zijn hand betreffende een zending naar het rijk van Ashanti en het binnenland van Afrika, 1857; 28; 1 stuk
        - Nota van zijn hand betreffende de betrekking van fabrieks- en magazijnmeester ter Kuste van Guinea, 1857; 29; 1 stuk
        - Kopie van een rekst van J.H.C. Hansen aan de minister van Koloniën betreffende het verkrijgen van gratificicatie, met begeleidend schrijven, 1857; 30; 2 stukken
        - Ingekomen verslagen van I.S.G. Gramberg, eerst aanwezend officier van Gezondheid ter Kuste van Guinea, betreffende de gezondheidstoestand van de ambtenaren en officieren, 1857-1858; 31; 1 omslag
        - Minuten van uitgaande missives aan het ministerie van Koloniën, 1857-1858; 32; 1 omslag
        - Stukken betreffende het Nederlands Zendelingengenootschap ter Kuste van Guinea, 1858; 33; 1 omslag
        - Nota van zijn hand over de oorzaken van de geschillen tussen de kwartieren aan de Kust van Guinea in het bijzonder tussen Bruni Atjem en Ampenie, 1858; 34; 1 stuk
        - Nota van zijn hand betreffende de handelsbalans van de residentie Palembang, 1858; 35; 1 stuk
        - Nota van zijn hand berichtende dat de plundering van de Franse factorij te Engels Accra te wijten is aan de slechte verstandhouding die bestaat tussen de factorijhouder Cautier en de bevolking van die plaats, 1858; 36; 1 stuk
        - Ingekomen brieven bij Van den Bossche, met verlof in Den Haag, met lijst van correspondenten, 1858-1859; 37; 1 omslag
        - Concept-nota van zijn hand betreffende de werving van Afrikaanse recruten voor het Oost-Indisch leger, z.d; 38; 1 omslag
      - Resident van Banka en Besuki (1859-1861), c.
        - Reglement houdende een beschrijving van de residentie Banka, in het Maleis, 1859; 39; 1 deel
        - Ingekomen verslag, in het Maleis, omtrent interne conflicten in het sultanaat van Riouw en bemoeienissen van het Nederlands-Indische gouvernement daarmee, 1859; 40; 1 katern
        - Ingekomen brieven, met lijst van correspondenten, 1859-1862; 41; 1 omslag
        - Minuut van rekest aan de gouverneur-generaal om hem naar een van de hoofdbureaus van Batavia over te plaatsen, met staat van dienst, 1860; 42; 2 stukken
        - Verslag van de Beri-Beri ziekte onder de mijnwerkers in het district Sungei Slan op het eiland Banka door E.F. van Kappen, officier van gezondheid, 1860; 43; 1 lias
        - Aantekeningen gemaakt tijdens een inspectiereis over het eiland Banka, z.d. [ca. 1860]; 44; 1 katern
        - Ingekomen rekest van mr. J.R.S. de Sturler om in de dessa Lanas loodsen en een woonhuis op te richten, aangezien hij in het district Besuki tabak voor de Europese markt van de bevolking opkoopt en bereidt, 1862; 45; 1 stuk
      - Gouverneur van Sumatra's Westkust (1862-1869), d.
        - Ingekomen brieven en telegrammen met gelukwensen ter gelegenheid van zijn benoeming tot gouverneur van Sumatra's Westkust, met lijsten van correspondenten, 1862; 46-47; 1 omslag
          - Telegrammen, 46
          - Brieven, 47
        - Ingekomen missive van de Civiele Geneeskundige Dienst betreffende de gezondheidstoestand van de ambtenaar A.P. van der Kwast, met staat van dienst van betrokkene, 1863; 48; 2 stukken
        - Ingekomen brieven, met lijst van correspondenten, 1863; 49; 1 omslag
        - Ingekomen nota van Koks, controleur der 3e klasse, houdende beschrijving van Korinci en de zeden en gewoonte van de inwoners, 1864; 50; 1 omslag
        - Stukken betreffende de totstandkoming van een algemene verordening voor het rechtswezen, 1865; 51-54; 3 delen, 2 omslagen en 1 stuk
          - Aantekeningen van zijn hand op het ontwerp van een algemene verordening tot regeling van het rechtswezen in het gouvernement van Sumatra's Westkust door T.H. der Kinderen, commissaris van het gouvernement, afschriften, 1865, 51; 1 deel en 1 omslag
          - Nota's van toelichting op het ontwerp van een algemene verordening tot regeling van het rechtswezen in het gouvernement Sumatra's Westkust door T.H. der Kinderen 1865, 52; 2 delen
          - Nota behorende bij de ontwerpen tot regeling van het rechtswezen in het Gouvernement Sumatra's Westkust door T.H. der Kinderen, afschrift. 1865. 1 stuk, 53
          - Ingekomen nota van T.H. der Kinderen betreffende de stijging van uitgaven door de invoering van de algemene verordening tot regeling van het rechtswezen in het gouvernement Sumatra's Westkust, met aantekeningen [ca. 1856], 54; 1 omslag
        - Ingekomen brieven, met lijst van correspondenten, 1865-1869; 55; 1 omslag
        - Stukken betreffende "de beantwoording van enige vraagpunten over de sawahbouw in de onderafdeling Aijerhadjie", door de controleur van de 3e klasse van Aijer Adjie, J. Tranje, 1867; 56; 1 deel
        - Stukken betreffende de beantwoording van door de Nederlands-Indische Maatschappij van Nijverheid en Landbouw gestelde vragen betreffende rijstcultuur, met lijst van de gebieden, 1867; 57; 1 omslag
        - Conceptrapport van Van den Bossche betreffende de verdeling van Java en Madura in gouvernementen, 1867; 58; 1 stuk
        - Ingekomen rekest van De Greve en C.F.E. Pretorius om goedkeuring van het reglement van een vereniging om een leeskabinet en museum voor landbouw en nijverheid te Fort de Kock (Padangse bovenlanden) op te richten, 1868; 59; 1 omslag
        - Stukken betreffende een verslag over de rijstcultuur in het district Lintou en Bua, residentie Padangse Bovenlanden, door U. Lakman controleur der 3e klasse, 1868; 60; 1 deel
        - Nota van toelichting omtrent een geschil met de Maleier Soeta Idjang te Padang over een onderzoek door de politie in zijn huis, 1868; 61; 1 stuk
        - Nota van Van den Bossche over goederen die naar Den Haag gevoerd moeten worden, 1868; 62; 1 stuk
        - Stukken bestemd voor K.F. Poll, lid van de commissie voor het landbezit in de Preanger regentschappen, ca. 1869; 63; 1 omslag
        - Ingekomen rekest van K.F. Holle, huurder van het perceel Waspada te Garut, regentschap Limbangan, residentie Preanger, aan de gouverneur-generaal betreffende het aangaan van een overeenkomst met de regering voor de koffiecultuur in het district Timbanganten, 1869; 64; 1 omslag
        - Stukken houdende vraagpunten over de rijstcultuur ter Sumatra's Westkust gesteld door de Nederlands-Indische Maatschappij van Landbouw en Nijverheid, z.d; 65; 1 deel
        - Nota's van Van den Bossche betreffende het aannemen van Chinezen in contract bij het verkopen van de overtollige rijst in de concessie Billiton, concepten, z.d; 66; 1 omslag
        - Ingekomen nota van N.N. over de adat in de Luwak Padang, z.d; 67; 1 stuk
        - Ingekomen begroting voor de salarissen van het personeel van de Raad van Justitie te Padang, z.d; 68; 1 stuk
        - Verslag, in het Maleis, van een conflict tussen Raja Ibadal en de luitenant-kolonel resident van Sumatra en luitenant Hendrik te Bua Pangian, z.d; 69; 1 katern
        - Opgave van reiskosten van Kyai Agus Kunjit van Telok Betong naar Palembang en terug, z.d; 70; 1 stuk
    - Activiteiten op mijnbouwkundig gebied, 2
      - Algemeen, a.
        - Vertrouwelijke rapporten aangaande de mijnbouw en de mijnwerkers, concepten, 1860; 71; 1 omslag
        - Stukken betreffende het werksysteem in Nederlands-Indië, 1869; 72; 1 omslag
        - Register van uitgaande brieven, met alfabetische adressenlijst, 1887-1888; 73; 1 deel
      - Mijnbouwmaatschappij Tambang Salida, b.
        - Organisatie in Nederland, (1)
          - Stukken betreffende vergaderingen van de Raad van Commissarissen, 1887-1888; 74; 1 omslag
          - Ingekomen brieven en telegram van A.S. Fransen van de Putte betreffende de samenstelling van het bestuur van de Tambang Salida Maatschappij, 1887; 75; 1 omslag
          - Stukken betreffende de oprichting, de statuten en het aandelenkapitaal, 1886-1887; 76; 1 omslag
          - Stukken betreffende betrekkingen van de maatschappij met zijn aandeelhouders, met inhoudsopgave, 1887-1888; 77; 1 omslag
          - Ingekomen brieven, 1887-1888; 78-86; 5 omslagen en 8 stukken
            - Van ?, 78
            - Van H.J. Ankersmit, lid van de Raad van Commissarissen, 1887, 79; 1 omslag
            - Van mr. R. van Rees, lid van de Raad van Commissarissen, 1887, 80; 3 stukken
            - Van R.D. Verbeek betreffende zijn rapporten, 1887, 81; 3 stukken
            - Van G.Y.C. Fraser, directeur van de maatschappij, met bijlagen, 1887-1888, 82; 1 omslag
            - Van G.Y.C. Fraser, directeur, gericht aan de Raad van Commissarissen, 1888, 83; 1 omslag
            - Van ingenieur A. Ernst en G.Y.C. Fraser, afschriften, 1888, 84; 1 omslag